【裁判字號】    97,交聲,601
【裁判日期】    970430
【裁判案由】    聲明異議
【裁判全文】
臺灣彰化地方法院交通事件裁定         97年度交聲字第601號
原處分機關  交通部公路總局臺中區監理所彰化監理站
異  議  人  甲○○
即受處分人
上列受處分人因違反道路交通管理處罰條例案件，對於交通部公
路總局臺中區監理所彰化監理站民國97年4月21日所為之處分（
彰監4字第裁64-Z1B005017號裁決書）聲明異議，本院裁定如下
：
    主  文
異議駁回。
    理  由
一、按處理違反道路交通管理事件，有關文書送達之程序，依行
    政程序法之規定。送達，於應受送達人之住居所、事務所或
    營業所為之。於應送達處所不獲會晤應受送達人時，得將文
    書付與有辨別事理能力之同居人、受僱人或應送達處所之接
    收郵件人員。違反道路交通管理事件統一裁罰基準及處理細
    則第5條、行政程序法第72條第 1項、第73條第1項分別定有
    明文。
二、聲明異議意旨略以：伊因債務問題，迫不得已出外以謀生計
    ，而數年未歸，至無收到裁決書，爰請求撤銷原處分等語。
三、經查：本件異議人即受處分人駕駛車牌號碼AW-5962號自用
    一般小客貨車，於97年4月6日16時23分，在國道一號南下44
    公里處，因「駕駛執照業經註銷仍駕駛小型車」為警掣單當
    場舉發之違規情事，此為受處分人於聲明異議狀所不爭執，
    並有內政部警政署國道公路警察局舉發違反道路交通管理事
    件通知單1紙在卷可稽。再查受處分人遭逕行註銷駕駛執照
    之理由，乃因其在94年1月12日，因「在道路收費停車處所
    停車不依規定繳費」，由交通部公路總局台中區監理所彰化
    監理站開立彰監4字第裁64-CZP151074號裁決書，命其應於
    於95年3月31日前繳納1200元之罰鍰，逾期不繳納者，則自
    95年4月1日起易處吊扣駕照2個月，並限於95年4月15日前繳
    送駕駛執照，逾期不繳送者，則自95年4月16日起逕行註銷
    駕駛執照，該裁決書並於95年3月4日交由郵政機關送達至受
    處分人「彰化縣彰化市○○里○○○路158號」住所，有該
    裁決書及送達證書各1紙在卷可稽。該件裁決書既已依前揭
    行政程序法之規定送達受處分人之戶籍地址，且因未獲會晤
    應受送達人本人，亦無受領文書之同居人、受僱人或應受送
    達處所接收郵件人員，已將該送達文書寄存於彰化市○○路
    郵局以為送達，此有交通部公路總局臺中區監理所彰化監理
    站送達證書1紙在卷可稽，即不得謂該送達有何不合法之處
    。至受處分人雖陳稱：伊並未居住該送達處所致未獲悉云云
    。惟：受處分人於本件違規事件後，迄今仍設籍於上開住所
    地址，復有法務部戶役政連結作業系統個人基本資料1份在
    卷可佐，受處分人顯無廢止該址為住所之意思至明，則原處
    分機關據此送達裁決書，於法並無不符。綜上所述，原處分
    機關因受處分人前次違規事件，註銷其牌照，於法並無不合
    。從而，原處分機關以受處分人在駕駛執照逕行註銷後無照
    期間駕車為由，依前道路交通管理處罰條例第21條第1項第4
    款之規定裁處罰鍰9,000元，即無不當，本件異議為無理由
    ，應予駁回。
四、據上論斷，應依道路交通案件處理辦法第19條，裁定如主文
    。
中    華    民    國    97    年    4     月    30  日
                  交通法庭            法  官  紀佳良
以上正本證明與原本無異。
如不服本裁定，應於裁定送達後5日內向本院提出抗告狀（須附
繕本）。
中    華    民    國    97    年    4     月    30    日
                                      書記官   詹國立


司法院資訊處製作；財團法人民間司法改革基金會備份。
